【裁判字號】    97,訴,653
【裁判日期】    971112
【裁判案由】    毒品危害防制條例
【裁判全文】
臺灣桃園地方法院刑事判決               97年度訴字第653號
公  訴  人  臺灣桃園地方法院檢察署檢察官
被      告  乙○○
選任辯護人  左自奎律師
被      告  丙○○
                      3弄12.
                    （現羈押於臺灣桃園看守所）
選任辯護人  袁曉君律師
上列被告等因違反毒品危害防制條例案件，經檢察官提起公訴（
96 年 度偵字第11829 、15680 號），本院判決如下︰
    主  文
乙○○共同販賣第二級毒品，未遂，處有期徒刑年陸月。扣案
如附表編號一所示之物沒收。扣案如附表編號二所示之物沒收銷
毀之。扣案如附表編號一所示之物均沒收。
丙○○共同販賣第二級毒品，未遂，累犯，處有期徒刑肆年。扣
案如附表編號一所示之物沒收。扣案如附表編號二所示之物沒收
銷毀之。扣案如附表編號一所示之物均沒收。
    事  實
一、丙○○前因違反毒品危害防制條例案件，經台灣新竹地方法
    院92年4 月21日以91年度訴字第780 號判決，判處有期徒刑
    8 月、5 月，定應執行有期徒刑1 年確定，於民國93年11月
    25日縮刑期滿在監執行完畢。
二、緣甲○○於民國96年5 月19日因施用毒品案件經警查獲，供
    出其毒品之來源為綽號「小郁」之人及其同夥等人，警方為
    能查緝該販賣毒品之人，乃以「誘捕偵查」之方式，在警方
    監控下，授意甲○○於當日上午，以行動電話撥打聯絡綽號
    「小郁」之丙○○之0000-000000 行動電話（含SIM 卡），
    欲藉此將販毒者誘出而逮捕，惟因聯繫不上丙○○，甲○○
    乃再撥打綽號「小郁」之同夥即乙○○所有如附表編號一所
    示之0000-000000 之行動電話（含SIM 卡），佯稱欲向「小
    郁」購買第二級毒品甲基安非他命約2 克，請乙○○代為聯
    繫，並相約交易之時、地。嗣乙○○與丙○○聯繫上後，乃
    告知上情，丙○○與乙○○均明知甲基安非他命係毒品危害
    防制條例第2 條第2 項第2 款所規定之第二級毒品，依法不
    得販賣、持有。因乙○○、丙○○原即具有販賣第二級毒品
    以營利之犯意，在甲○○之佯稱購買下，竟共同基於販賣第
    二級毒品甲基安非他命之犯意犯意聯絡，於同日下午3 時30
    分許，乙○○搭乘由丙○○所駕駛之車號0512-PK 號自用小
    客車抵達約定交易之桃園縣中壢市○○路258 號賓士賓館後
    ，丙○○將如附表編號二所示之甲基安非他命2 包交付乙○○，指示其下車進房內與甲○○進行交易並收錢，乙○○於
    下車之際，即當場為埋伏之員警查獲，並扣得如附表編號二
    所示之第二級毒品甲基安非他命2 包；而丙○○竟於警方逮
    捕乙○○時，因畏罪趁隙開車衝撞警車逃逸（其妨害公務部
    分業經本院96年度壢簡字第1769號判決有期徒刑5 月確定在
    案），嗣於96年6 月5 日始自行到案說明（丙○○所有之上
    開行動電話並未扣案，乙○○所有之上開行動電話於審理時
    始當庭扣案）。
三、案經桃園縣政府警察局中壢分局報請臺灣桃園地方法院檢察
    署偵查起訴。
    理  由
一、關於證據能力之認定：
（一）被告乙○○、丙○○之辯護人於準備程序時，分別抗辯證
      人甲○○、乙○○於警詢中之證述，屬被告以外之人於審
      判外之陳述，為傳聞證據，不具證據能力。經查：
    1.按被告以外之人於司法警察官或司法警察調查中所為之陳
      述，除符合刑事訴訟法第159 條之2 或同法第159 條之3
      等例外規定外，應屬傳聞證據，而不得作為證據，此觀刑
      事訴訟法第159 條第1 項、第159 條之2 及第159 條之3
      之規定自明。按被告以外之人於司法警察調查中所為之陳
      述，其證據能力有無，依刑事訴訟法第159 條之2 規定，
      需具備以下之要件：(1)與審判中陳述不符、(2)警詢中之陳
      述具有較可信之特別情況、(3)為證明犯罪事實存否所必要
      者。而所謂警詢中之陳述具有「較可信之特別情況」，解
      釋上係指警詢中陳述之「外部客觀情況」值得信用保障者
      而言，亦即法院應就其陳述當時之原因、過程、內容、功
      能等外在環境加以觀察，以判斷其陳述是否出於「真意」
      、有無違法取供等，其信用性已獲得確定保障之特別情況
      （最高法院97年度台上字第4304號判決意旨參照），即陳
      述在某些特別可信之情況下所為時，虛偽陳述之危險性不
      高，故縱係在審判外之陳述，或未賦予當事人之反對詰問
      權，仍得承認其有證據能力。
    2.查本件證人甲○○於警詢中之證述，屬被告以外之人於審
      判外之證述，關於上該證述之證據能力，本院審酌：(1)證
      人甲○○上開警詢中之供述，與其等嗣於審理時證述不符
      ，內容有明顯出入。(2)證人甲○○上開警詢陳述，係由警
      員先告知得行使之權利，而經其表示不需要請辯護人到場
      後始開始詢問，並採一問一一答之方式，由警員先詢問相
      關案情，由證人一一陳述後，始經記載於調查筆錄，於製
      作完畢後經證人閱覽筆錄無訛，再簽名蓋章完成，全程並
      經錄音存證等情，有上開警詢筆錄在卷可稽，且證人甲○○審理中到庭作證時，並未爭執其等警訊筆錄製作過程有
      何違法、不當之處，由此足見甲○○上開警詢所述確係出
      於任意，並無警方誘導等違法取供情事。應認具有較可信
      之特別情況。(3)又證人甲○○上開警詢中證述，就本案而
      言，除該項審判外之陳述外，已無從再就同一供述者，取
      得與其上開審判外陳述之相同供述內容，倘以其他證據代
      替，亦無從達到同一目的之情形，故為證明犯罪事實存否
      所必要者。(4)綜上，本院認證人甲○○於警訊中所述具有
      較可信之特別情況，且其警訊中之供述為證明被告犯罪事
      實存否所必要，依上開規定，自得採為證據。
    3.至證人乙○○於警詢中之證述，因與其嗣於偵訊中之證述
      內容相符，依上開規定，屬被告以外之人於審判外之供述
      ，且無傳聞例外之要件，自無證據能力，附此敘明。
（二）被告丙○○之辯護人於準備程序時，抗辯證人乙○○、丁○○、戊○○於偵訊中之證述，屬被告以外之人於審判外
      之陳述，為傳聞證據，不具證據能力。經查：
    1.按被告以外之人於偵查中向檢察官所為陳述，除顯有不可
      信之情況者外，得為證據，刑事訴訟法第159 條之1 第2
      項定有明文。偵查中對被告以外之人（包括證人、鑑定人
      、告訴人、被害人及共同被告等）所為之偵查筆錄，或被
      告以外之人向檢察官所提之書面陳述，性質上均屬傳聞證
      據。惟現階段刑事訴訟法規定檢察官代表國家偵查犯罪、
      實施公訴，依法其有訊問被告、證人及鑑定人之權，證人
      、鑑定人且須具結，而實務運作時，檢察官偵查中向被告
      以外之人所取得之陳述，原則上均能遵守法律規定，不致
      違法取供，其可信度極高，職是，被告以外之人前於偵查
      中已具結而為證述，除反對該項供述得具有證據能力之一
      方，已釋明「顯有不可信之情況」之理由外，不宜以該證
      人未能於審判中接受他造之反對詰問為由，即遽指該證人
      於偵查中之陳述不具證據能力。
    2.查證人乙○○等人既於偵查中經檢察官告以證人之義務與
      偽證罪之責任後，經其具結作證，且訊問時客觀上亦無詐
      欺、脅迫、利誘等情形，此外，並無證據證明上開證述有
      何顯不可信之情況，依上說明，其等於偵查中之證言自均
      具有證據能力。
    3.至被告乙○○於偵訊中以被告之身分所為供述，對於被告
      丙○○而言，在嚴格證明法則支配下，本質上屬於「證人
      」，故同案被告乙○○之陳述是否可以採信，本應以證人
      之身分予以具結作證調查之，是上開被告乙○○於偵訊中
      以被告身分所為之供述，既未以證人之身分加以具結作證
      ，且非法定證據方法，應不具證據能力，附此敘明。
（三）除上開有無證據能力之說明外，其餘本件認定事實所引用
      之本件卷內所有卷證資料（包含人證與文書證據、物證等
      證據），尚無證據證明係公務員違背法定程序所取得，是
      取證過程並無瑕疵，且兩造於準備程序、審判期日對法院
      提示卷證之證據能力均表無異議，而卷內之文書證據，亦
      無刑事訴訟法第159 條之4 之顯有不可信之情況與不得作
      為證據之情形。本院復審酌該等證據與本案待證事實間復
      具有相當關聯性，以之為本案證據並無不當。綜上，依刑
      事訴訟法第159 條至159 條之5 之規定，本件認定事實所
      引用之本件卷證所有證據（包含人證與文書證據、物證等
      證據），均有證據能力，合先敘明。
二、認定犯罪事實所根據之證據及理由：
（一）被告乙○○於警詢、偵查及本院審理中供承：伊有於上開
      時間接獲甲○○來電至其所有0000-000000 之行動電話，
      其稱欲向丙○○購買甲基安非他命2 公克，但因丙○○聯
      絡不上，要伊幫忙聯繫，伊並與甲○○相約交易之時間、
      地點。後來伊聯繫上丙○○，告以上情，丙○○則駕車搭
      載伊前往桃園縣中壢市○○路258 號賓士賓館（以下簡稱
      賓士賓館）進行交易，到場後丙○○並將如附表編號二所
      示之毒品交付伊，要伊下車交易，伊於下車欲與甲○○進
      行交易之際，為警查獲之事實等語明確（見96偵11839 號
      卷一第16至21頁、第68至69頁、第120 至124 頁、第14 1
      至146 頁，本院卷第166 至169 頁）。
（二）被告丙○○於審理時供認有於前揭時間，駕駛上開自小客
      車搭載乙○○至賓士賓館，於被告乙○○下車後，即有一
      群人上前攔車，其害怕即開車離去等語。
（三）證人即同案被告乙○○於偵訊中證述：平時甲○○都是直
      接連絡丙○○買毒，而本案當日係因甲○○聯絡不到丙○○，故請伊幫忙聯絡丙○○聯繫買毒事宜，伊過了一小時
      候才找到丙○○，並告以上情，丙○○則駕駛自小客車搭
      載伊前往賓士賓館，丙○○並交付如附表編號2 所示之甲
      基安非他命2 包，叫伊至房內與甲○○交易收錢，伊下車
      後就被警察抓，丙○○則駕車跑掉了等語明確（同上偵卷
      第104 至106 頁、第144 至146 頁、第196 至197 頁）。
（四）證人甲○○於警詢時證述：伊因施用毒品甲基安非他命案
      件為警查獲，而伊之毒品來源為綽號「小郁」之男子，伊
      乃以行動電話聯絡「小郁」，佯稱欲購買甲基安非他命，
      並相約於賓士賓館交易，伊並帶同警方至賓士賓館，發現
      「小郁」所駕駛之車輛進入車庫內，結果警方即逮捕下車
      欲進行交易之乙○○等語明確（見同上偵卷第49至54頁）
      。
（五）扣案如附表編號二所示之物，經送鑑定結果，呈海洛因陽
      性反應，為第二級毒品甲基安非他命等情，有憲兵司令部
      刑事鑑識中心97年7 月13日安鑑字第0960001142號鑑定書
      在卷可稽（見同上偵卷第129 頁）。
（六）證人即本案目擊並查獲之員警丁○○於審理時證稱：當時
      甲○○係被查獲施用毒品案件，於派出所製作筆錄時主動
      表示願意供出毒品的來源為綽號「小郁」之人，甲○○先
      用他的電話連絡，當時有聽到甲○○連絡一個綽號「小郁
      」的人，之後他的手機沒有電，所以我們拿電話給他打，
      但是甲○○打了好幾通電話都沒有聯絡上小郁，當時他不
      只打給小郁，後來接通後關於談話內容、細節及交易地點
      均是甲○○自行交談，我們並無干涉。之後甲○○搭乘我
      們的便衣警車至賓士賓館埋伏，於上開地點交易毒品時查
      獲上情等語明確（見本院卷第95至100 頁）。參以本案甲○○持有丙○○、乙○○之行動電話，且雖多次聯絡不上
      丙○○，但嗣聯絡上乙○○時，即約定交易毒品之時、地
      乙節，已認定如前。衡諸經驗法則，被告乙○○僅因甲○○臨時一通電話即讓其輕易起意販賣，並約定交易之時間
      、地點，且被告乙○○嗣經丙○○告知聯絡後，亦輕易起
      意販賣，駕車搭載乙○○至約定賓士賓館欲進行交易，足
      見被告乙○○、丙○○「原本即有販賣毒品之犯意」。綜
      上各情以觀，本案係因警方利用施用毒品之甲○○願供出
      毒品上源之機會，授意甲○○向原即具有販賣毒品犯意之
      販毒者佯稱欲購買毒品而將其誘出，在經方之監控下所為
      之交易，目的係為誘捕販毒者，屬「誘捕偵查」之情形，
      應可認定。
（七）另本案之證人甲○○本係欲直接聯絡被告丙○○購買毒品
      ，但因聯絡不上而轉撥打被告乙○○行動電話，向其表示
      欲購買毒品，請被告乙○○代為聯絡丙○○，並約定交易
      毒品之時地，而嗣後被告丙○○在告乙○○告知上情後，
      即駕車搭載乙○○至賓士賓館，被告丙○○並提供毒品予
      乙○○，由乙○○下車欲至房內與甲○○進行交易乙節，
      已認定如前，由此足見被告丙○○、乙○○有共同販賣毒
      品之犯意聯絡及行為分擔，屬共同正犯，應堪認定。
（八）此外，復有0000000000及0000000000行動電話使用人資料
      及通聯記錄、現場採證照片及監視錄影翻拍畫面共13張附
      卷可稽。
（九）綜上，被告乙○○與丙○○販賣第二級毒品甲基安非他命
      之犯行，事證明確，犯行堪以認定，應依法論科。
三、對於被告辯解及對被告有利之證據，本院不採納之理由：
    訊據被告丙○○於審理時固供認有於前揭時間，駕駛上開自
    小客車搭載乙○○至賓士賓館，嗣於被告乙○○下車後，即
    有一群人上前攔車，伊害怕即開車離去，惟矢口否認有何販
    賣毒品之犯行，辯稱（含辯護意旨）：當天乙○○打電話給
    伊叫伊載他去賓士賓館找他朋友，伊基於朋友之立場帶乙○○去，伊並不知道乙○○身上有帶毒品云云。被告乙○○雖
    於準備程序時雖否認犯行，嗣於審理時則坦承犯行，惟辯護
    意旨謂：乙○○係幫丙○○轉交毒品予甲○○，主觀上並無
    販賣毒品之意圖云云。經查：
（一）案發當日在甲○○配合下，警方事先先至約定交易毒品之
      賓士賓館埋伏，逮捕販毒者之過程中，被告丙○○欲駕車
      逃逸，警方有大喊「警察、下車」，被告丙○○仍駕車衝
      撞員警及其檔在出入口處之便衣警車以逃逸乙節，業據證
      人即本案查獲之員警戊○○、丁○○到庭證述甚明（見審
      卷第127 頁以下、94頁以下），且被告此部分妨害公務罪
      部分，經本院96年度壢簡字第1769號判決有期徒刑5 月確
      定在案等情，業經本院調閱上開卷宗核閱屬實，應堪認定
      。準此，被告若僅係單純載乙○○去賓士賓館找其朋友，
      何以在員警要求其停車受盤查之過程中，要衝撞員警及其
      車輛以逃逸？由此足認被告係因畏罪而為逃逸，從而，應
      可推論被告主觀上應知悉乙○○持有毒品欲進行交易甚明
      。
（二）再者，本案警方如何授意吸毒者甲○○，向其毒品來源佯
      稱欲購買毒品，而誘使被告乙○○、丙○○至賓士賓館加
      以逮捕，及被告乙○○於接獲甲○○電話後，如何與被告
      丙○○聯繫，被告丙○○如何搭載乙○○至賓士賓館，並
      將毒品交予乙○○指示其下車至房內與甲○○進行毒品交
      易乙節，有理由欄「二、認定犯罪事實所根據之證據及理
      由：」所列之各項證據證明屬實，且互核符合，應可採信
      。由此足認被告丙○○主觀上，確實與被告乙○○有販賣
      毒品之犯意聯絡及行為分擔甚明。被告單純否認，與事實
      不符，尚難採信。
（三）證人甲○○雖於本院審理時翻異前詞，改證稱：當日伊係
      向乙○○購買毒品，伊並沒有向丙○○購買毒品云云（見
      審卷第101 頁以下）。惟查：(1)證人甲○○此部分之證述
      ，與警詢中之證述不符，其前後不一，即有可疑。(2)按證
      人於案發時之證述，因距離案發時間點最近，記憶最清晰
      ，且較少權衡其利害得失或受他人干預，依經驗法則，較
      諸事後翻異其案發之初所為之陳述為可信。參以證人甲○○於警詢中之供述，核與「二、認定犯罪事實所根據之證
      據及理由：」所列之其餘各項證據內容相符。應較可採信
      。(3)再者，甲○○於警詢中始終稱其毒品來源係綽號「小
      郁」之人，嗣並稱「小郁」即指丙○○，其更提供丙○○
      所駕駛之自小客車廠牌、顏色供警方埋伏時辨識，且說明
      於賓士賓館遭逮捕者為另一販毒者乙○○乙節，已認定如
      前，而被告丙○○亦供認其綽號為「小郁」（見審卷第
      169 頁）。是以，證人甲○○於警詢中所指販賣毒品之人
      ，即被告丙○○無訛。其於審理時之供述，實難說明何以
      何以「小郁」變成被告乙○○，由此足認，證人甲○○此
      部分之證述，顯係迴護被告丙○○之詞。(4)綜上，證人甲○○審理中之證述，前後不一，且核與事實不符，尚難憑
      採。
（四）至被告乙○○之辯護人雖辯以乙○○係幫丙○○轉交毒品
      予甲○○，主觀上並無販賣毒品之意圖云云。惟被告甲○○既然於審理時即供認有依丙○○之指示，持扣案毒品下
      車欲與甲○○進行毒品交易，而警方亦於被告乙○○身上
      扣得如附表編號二所示之毒品，則被告乙○○所為即屬販
      賣毒品之構成要件行為甚明，且其與被告丙○○有販賣毒
      品之犯意聯絡及行為分擔，已如前述，則被告乙○○主觀
      上應有販賣毒品之犯意，殆無疑義。是此部分之辯護意旨
      ，尚難作為有利於被告乙○○之認定。
（五）綜上，被告此部分之辯解，與事實不符，顯係卸責之詞，
      尚難採信。
四、論罪科刑之理由：
（一）按甲基安非他命係毒品危害防制條例第2 條第2 項第2 款
      所規定之第二級毒品，不能隨意販賣、轉讓或持有。次按
      學理上所稱「陷害教唆」，乃指行為人原不具有犯罪之故
      意，純因有調查、偵查犯罪職權公務員之設計教唆，始萌
      生犯意，進而實行犯罪構成要件之行為者而言；倘行為人
      原已具有犯罪之故意或行為，而由有調查、偵查犯罪職權
      之公務員運用偵查技巧，引誘其暴露犯罪事證而予逮捕偵
      辦（俗稱「釣魚」或「誘捕偵查」），自與「陷害教唆」
      情形有別，要難認為違法（最高法院97年度台上字第1882
      號判決意旨參照）。又於「誘捕偵查」之情形，因購買者
      為協助警察辦案佯稱購買，而將販賣者誘出以求人贓俱獲
      ，因其無實際買受之真意，且在警察監視之下伺機逮捕，
      事實上亦不能真正完成買賣，則該次行為，僅能論以販賣
      未遂（最高法院90年度台上字第7030號判決意旨參照）。
      查本案係甲○○因施用毒品案件為警查獲，其願供出毒品
      來源，甲○○乃在警方之授意誘捕下，與丙○○、乙○○
      聯繫，佯稱購毒，嗣被告乙○○、丙○○至約定之交易地
      點欲交易毒品時，乙○○遭警方查獲，丙○○則伺機逃逸
      。依此過程以觀，被告丙○○、乙○○原即具有販賣毒品
      營利之意圖（此部分詳前述），係因甲○○之佯稱購買毒
      品而復生共同販賣毒品之犯意，因該毒品交易係在警方授
      意、監控之下，且目的係為誘捕販毒者，顯係以「誘捕偵
      查」之情形。參以甲○○無實際買受毒品之真意，且該交
      易係在警方監視下伺機逮捕，事實上不能真正完成買賣，
      依前開說明意旨，應僅論以販賣未遂。是核被告乙○○與
      丙○○所為，均係犯毒品危害防制條例第4 條第6 項、第
      2 項之販賣第二級毒品未遂罪。被告乙○○與丙○○為販
      賣而持有第二級毒品甲基安非他命之低度行為，應為販賣
      甲基安非他命之高度行為所吸收，不另論罪。
（二）被告乙○○與丙○○就上開犯行，有犯意之聯絡及行為之
      分擔，應論以共同正犯。
（三）又本件被告2 人之犯罪既屬未遂，應依刑法第25條第2 項
      規定，按既遂犯之刑減輕之。
（四）被告丙○○前曾受如事實欄所載有期徒刑之執行，此有臺
      灣高等法院被告前案紀錄表附卷可考，其於有期徒刑之執
      行完畢後，5 年以內故意再犯本件有期徒刑以上之罪，為
      累犯，除販賣第二級毒品罪之法定本刑為死刑之部分依法
      不得加重其刑外，應依刑法第47條第1 項之規定加重其刑
      。
（五）量刑理由之說明：
      爰審酌被告2 人明知甲基安非他命係屬戕害人身心之毒品
      ，竟為貪圖不法利益，鋌而走險予以販賣他人施用，危害
      社會治安及國民健康，且被告丙○○有如事實欄所載之前
      案紀錄，素行不良，其犯後否認犯行，無坦承悔過之具體
      表現，本應嚴罰重懲，念及此次毒品交易係員警以「誘捕
      偵查」之方式查獲丙○○、乙○○，此交易係在警方之監
      控下所為，事實上並無真正完成毒品交易之可能，對社會
      之危害較低，併參酌其等犯罪之動機、目的、手段、販賣
      毒品之數量、無所得利益，及被告乙○○審理時坦承販行
      ，態度尚稱良好等一切情狀，爰分別量處如主文所示之刑
      ，以示懲儆。
（六）沒收部分：
    1.扣案如附表編號2 所示之物，係被告丙○○、乙○○欲販
      賣予甲○○之第二級毒品甲基安非他命等情，已認定如前
      ；其中該包裝毒品之包裝袋2 個，因現今採用之鑑驗方式
      ，包裝袋仍會殘留微量毒品而無法將之完全析離，此為法
      院審理毒品案件時所已知（法務部調查局93年11月16日調
      科壹字第09362396550 號函旨謂：本局鑑驗毒品秤重主要
      係以傾倒，必要時亦會輔以刮杓刮取之方式，儘可能將原
      送驗包裝袋內毒品與包裝袋分離後各別秤重，所得之毒品
      重量稱為淨重，包裝袋重量則以「空包裝重」稱之。然無
      論依上述何種方式分離，原送驗包裝袋內均仍會有微量毒
      品成分殘留。處理毒品銷燬時，則將前段所述之毒品透明
      塑膠封緘袋全件銷燬，並無將毒品及包裝析離分別銷燬之
      情形等情，可供參照。而本件扣案之毒品雖送請憲兵司令
      部刑事鑑識中心為鑑定，惟觀諸該檢驗報告，有記載毒品
      之淨重為1.7188公克，可知採取檢驗之方式應與法務部調
      查局相同，是包裝袋內應殘留微量甲基安非他命粉末無法
      析離），從而，本件扣案如附表編號2 所示之毒品與包裝
      ，均應依毒品危害防制條例第18條第1 項前段規定，諭知
      沒收銷燬之。又鑑定時經取樣鑑驗耗用之毒品，因已不存
      在，自無庸宣告沒收，一併敘明。
    2.次按毒品危害防制條例第19條第1 項關於沒收之規定，固
      採義務沒收主義，苟係供犯罪所用之物或因犯罪所得之財
      物，均須諭知沒收。上開法條並未規定「不問屬於犯人與
      否」，均沒收之，自與刑法第38條第1 項第2 、3 款規定
      同，仍以屬於被告或共同正犯所有者為限，始應予以沒收
      。（最高法院97年度臺上字第3626號判決意旨參照）。查
      本件扣案如附表編號1 所示之行動電話1 支及其扣案之門
      號0000000000號通話晶片1 張（即SIM 卡，按行動電話服
      務須以通話晶片卡為使用介面，因此電信公司於出租行動
      電話門號予消費者使用時，即同時附帶提供晶片卡給消費
      者作為門號使用之介面，故電信公司接受消費者申辦門號
      並將該門號開通上線時，該晶片卡之所有權亦移轉於消費
      者，自不能認該晶片卡仍屬電信公司所有之物。最高法院
      97年度台上字第1952號判決、97年度台上字第2230號判決
      意旨參照），係供（非專供）被告乙○○聯絡販賣毒品所
      使用之工具，且屬被告乙○○所有，業據被告乙○○供承
      在卷（本院卷第168 頁），依上開所示，應依毒品危害防
      制條例第19條第1 項前段宣告沒收，並基於共同正犯責任
      共同原則，於即被告丙○○主文主刑欄下一併宣告沒收，
      併此敘明（最高法院86年度台上字第6278號判決意旨參照
      ）。
    3.至被告丙○○所有供其販賣毒品聯絡用之0000-000000 行
      動電話（含SIM 卡）1 支，被告乙○○供稱門號係朋友的
      ，至手機則遺失，不知在何處等語（見審卷第170 頁）。
      是以，SIM 卡門號既非被告所有，而手機無證據證明現仍
      存在，為免執行困難，爰均不予宣告沒收，附此敘明。
五、應適用法律依據：刑事訴訟法第299 條第1 項前段，毒品危
    害防制條例第4 條第6 項、第2 項、第18條第1 項前段、第
    19條第1 項，刑法第11條前段、第28條、第25條第2 項、第
    47條第1 項。
本案經檢察官林安紜到庭執行職務。
中    華    民    國    97    年    11     月    12   日
                  刑事第一庭審判長法  官  曾淑華
                                  法  官  俞力華
                                  法  官  顧正德
以上正本證明與原本無異。
如不服本判決，應於判決送達後10日內向本院提出上訴狀（應附
繕本），其未敘述上訴理由者，應於上訴期間屆滿後20日內補提
理由書狀於本院，上訴於臺灣高等法院。
                                  書記官  劉晨輝
中    華    民    國    97    年    11    月    12    日
附表：
編號一：扣案之行動電話1支及其門號0000000000SIM卡壹張。
編號二：扣案之第二級毒品甲基安非他命貳包（淨重壹點柒壹捌
        捌公克，因鑑驗使用零點零伍陸壹公克，餘壹點陸陸貳
        柒公克）。


司法院資訊處製作；財團法人民間司法改革基金會備份。
